【裁判字號】    98,訴,2254
【裁判日期】    980929
【裁判案由】    毒品危害防制條例
【裁判全文】
臺灣臺中地方法院刑事判決              98年度訴字第2254號
公  訴  人  臺灣臺中地方法院檢察署檢察官
被      告  乙○○
                      2弄29.
                    現另案在臺灣臺中監獄執行
指定辯護人  本院公設辯護人  甲○○
上列被告因違反毒品危害防制條例案件，經檢察官提起公訴（九
十七年度偵字第二八九０一號），本院判決如下：
    主    文
乙○○犯如附表二所示販賣第一級毒品罪，均累犯，各處如附表
一所示之刑。應執行有期徒刑拾貳年，未扣案販賣第一級毒品所
得之財物合計新臺幣貳萬伍仟元沒收，如全部或一部不能沒收時
，以其財產抵償之。扣案門號0000000000號行動電話
壹支（含ＳＩＭ卡壹枚），沒收。
    犯罪事實
一、乙○○（綽號阿呆）曾因詐欺案件，經臺灣彰化地方法院以
    九十六年度簡字第四十六號判決判處有期徒刑四月確定，於
    民國九十六年四月二十五日易科罰金而執行完畢。仍未能悔
    改，明知海洛因為毒品危害防制條例第二條所列之第一級毒
    品，非經許可不得販賣，竟基於販賣海洛因以營利之各別犯
    意，以其所有之門號0000000000號行動電話為聯
    絡工具，於如附表二所示之時間、地點，並以如附表二所示
    之交易毒品方式，多次將如附表二所示數量及價額之海洛因
    ，販賣予楊文壽、陳長佑、林景文、黃嘉新施用。嗣於九十
    七年一月三日晚上七時三十分許，乙○○駕駛車牌號碼ＱＡ
    ─三六二一號自小客車形跡台中市○區○○○路與十甲路口
    為警察查獲，並扣得其所有供販賣毒品使用之門號0000
    000000號行動電話一支（含ＳＩＭ卡壹枚），其所有
    非供販賣毒品使用之行動電話二支（均含ＳＩＭ卡各一枚、
    供其施用之第一即毒品海洛因一包（毛重五點八二公克）、
    第二級毒品安非他命四包（毛重一點七八公克）、磅秤、分
    裝夾鏈袋二十個、記事本及現金十一萬三千元等物（所涉施
    用毒品部分，由檢察官另案偵辦）。
二、案經台中縣警察局太平分局報告臺灣臺中地方法院檢察署檢
    察官偵查起訴。
    理    由
一、證據能力之說明：
(一)、證人楊文壽、陳長佑、林景文、黃嘉新於偵查中向檢察官所
    為證述部分：按被告以外之人於偵查中向檢察官所為之陳述
    ，除顯有不可信之情況者外，得為證據，刑事訴訟法第一百
    五十九條之一第二項定有明文。依其文義解釋及立法理由之
    說明，並無限縮於檢察官在偵查中訊問證人之程序，應以給
    予被告或其辯護人對該證人行使反對詰問權者，始有證據能
    力。惟為保障被告之反對詰問權，並與現行法對傳聞例外所
    建構之證據容許範圍求其平衡，證人在偵查中雖未經被告之
    詰問，倘被告於審判中已對該證人當庭及先前之陳述進行詰
    問，即已賦予被告對該證人詰問之機會，則該證人於偵查中
    之陳述即屬完足調查之證據，而得作為判斷之依據（參照最
    高法院九十七年度臺上字第四０五號判決意旨）。是依上揭
    說明可知，在偵查中檢察官所訊問之證人，被告或其辯護人
    對該證人雖未行使反對詰問權，依刑事訴訟法一百五十九條
    之一第二項之規定，原則上屬於法律規定為有證據能力之傳
    聞證據，於例外顯有不可信之情況，始否定其得為證據，亦
    即得為證據之被告以外之人於偵查中向檢察官所為之陳述，
    因其陳述未經被告詰問，應認屬於未經合法調查之證據，但
    並非無證據能力（參照最高法院九十六年度臺上字第四三六
    五、三九二五號、九十七年度臺上字第三五六號判決意旨）
    。本案前開證人於檢察官偵查中之具結證述，查無檢察官就
    上開偵查訊問之實施，有何違反相關規定之瑕疵，亦無證據
    證明其等於偵查中所證有何遭受強暴、脅迫、詐欺、利誘等
    外力干擾之情形，或影響其等心理狀況致妨礙自由陳述等顯
    不可信之情況，依上開說明，具有證據能力。
(二)、復按被告以外之人於審判外之陳述，雖不符前四條（指刑事
    訴訟法第一百五十九條之一至第一百五十九條之四）之規定
    ，而經當事人於審判程序同意作為證據，法院審酌該言詞陳
    述或書面陳述作成之情況，認為適當者，亦得為證據。當事
    人、代理人或辯護人於法院調查證據時，知有第一百五十九
    條第一項不得為證據之情形，而未於言詞辯論終結前聲明異
    議，視為有前項之同意，刑事訴訟法第一百五十九條之五第
    一項、第二項亦有明文。其立法意旨在於傳聞證據未經當事
    人之反對詰問予以核實，原則上先予排除，惟若當事人已放
    棄詰問或未聲明異議，基於證據資料愈豐富，愈有助於真實
    發現之理念，且強化言詞辯論主義，法院自可承認該傳聞證
    據例外擁有證據能力。經查，證人楊文壽、陳長佑、林景文
    、黃嘉新等人分別於司法警察詢問時陳述，雖均係被告以外
    之人於審判外之陳述，性質上屬傳聞證據，惟經被告及辯護
    人於本院行準備程序時，均同意作為證據，又本院審酌該言
    詞陳述作成時之情況，並查無其他不法之情狀，足認得為本
    案之證據，依刑事訴訟法第一百五十九條之五之規定，均有
    證據能力。
(三)、再按有事實足認被告或犯罪嫌疑人有最輕本刑為三年以上有
    期徒刑之罪嫌，並危害國家安全或社會秩序情節重大，而有
    相當理由可信其通訊內容與本案有關，且不能或難以其他方
    法蒐集或調查證據者，得發通訊監察書。前項通訊監察書，
    偵查中由檢察官依司法警察機關聲請或依職權以書面記載第
    十一條之事項，並敘明理由、檢附相關文件，聲請該管法院
    核發，通訊保障及監察法第五條第一項第一款、第二項分別
    定有明文。本案承辦之司法警察對於被告所有門號0000
    000000號行動電話，實施通訊監察，此有詳載監察電
    話、對象及譯文之通訊監察譯文紀錄附卷可參，應係依法所
    為之通訊監察，並經被告及辯護人於本院準備程序及審理時
    ，表示沒有意見同意作為證據使用等語，審酌電話監聽侵害
    被告權益之種類及輕重、對於被告訴訟上防禦不利益之程度
    、犯罪所生之危害或實害等情形，兼顧人權保障及公共利益
    之均衡維護，堪認本案此部分電話通訊監察合於比例原則，
    應具有證據能力。
(四)、另按除法律另有規定外，實施刑事訴訟程序之公務員因違背
    法定程序取得之證據，其有無證據能力之認定，應審酌人權
    保障及公共利益之均衡維護，刑事訴訟法第一百五十八條之
    四定有明文。本案所引用之其他非供述證據，並無證據證明
    係實施刑事訴訟程序之公務員違背法定程序所取得，應認均
    具有證據能力。
二、認定被告有為犯罪事實之證據：
(一)、訊據被告乙○○於本院準備程序、審理時均自白有為如附表
    二所示之販賣第一級毒品海洛因予楊文壽、陳長佑、林景文
    、黃嘉新之犯行。
(二)、證人楊文壽、陳長佑、林景文、黃嘉新於司法警察詢問及檢
    察官訊問時具結之證述，有如附表二所示向被告購買海洛因
    之事實。
(三)、被告乙○○與證人楊文壽、陳長佑、林景文、黃嘉新買賣海
    洛因，相互間如何聯絡交易之事實，有如附表三所示通話內
    容之通訊監察譯文。
(四)、綜上所述，被告之自白，有如上之供述證據可佐，並有被告
    所使用0000000000號行動電話與證人楊文壽、陳
    長佑、林景文、黃嘉新所使用之行動電話通訊監察譯文可證
    ，並有扣案之被告所有供本件販毒使用之門號000000
    0000號行動電話壹支（含ＳＩＭ卡一枚）可佐，其自白
    應與事實相符，被告有販賣第一級毒品海洛因之犯行，至堪
    明確，已可認定之。
三、法律適用及論罪科刑部分：
(一)、查海洛因屬鴉片類毒品，施用者會產生興奮、自暴自棄、急
    於依賴藥物、情緒不穩定，瞳孔收縮、精神弛怠、性衝動減
    弱、產生幻覺、視力減退、便秘、呼吸抑制、嘔吐、言語發
    生障礙、注意力分散等症狀。濫用過量者會因昏睡、昏迷、
    體溫下降、血壓降低、呼吸抑制導致休克而死。施用者在極
    短的時間內，就會因為耐藥性的產生而使需求量急速增加，
    使心理上或生理上都會對海洛因產生強烈的渴求與依賴，一
    旦成癮，戒治困難，是以海洛因業經列為毒品危害防制條例
    第二條第二項第一款之第一級毒品，不得非法持有及販賣。
    核被告所為，於如附表二所示時、地，各販賣第一級毒品海
    洛因予附表二所示交易對象楊文壽、陳長佑、林景文、黃嘉
    新等人之犯行，均係犯毒品危害防制條例第四條第一項之販
    賣第一級毒品罪。被告為販賣第一級毒品海洛因，而持有第
    一級毒品海洛因之低度行為，已被其販賣第一級毒品海洛因
    之高度行為所吸收，應不另論罪。被告先後十五次販賣第一
    級毒品之犯行，均屬犯意各別，行為時、空互殊，各應予分
    論併罰。
(二)、新舊法比較：
  1.本院按行為後法律有變更者，適用行為時之法律。但行為後
    之法律有利於行為人者，適用最有利於行為人之法律；刑法
    第二條第一項已定有明文。查被告行為後，毒品危害防制條
    例部分條文業於九十八年五月二十日修正公布，並自公布日
    起算至第三日生效（司法院九十八年六月二十九日院臺廳刑
    一字第○九八○○一四六四三函參照）。本次毒品危害防制
    條例修正之比較新舊法，自應就罪刑有關之加重、減輕及其
    他法定加減原因等一切情形，本於統一性及整體性原則，綜
    其全部罪刑之結果而為比較。
  2.修正前毒品危害防制條例第四條第一項原規定：「製造、運
    輸、販賣第一級毒品者，處死刑或無期徒刑；處無期徒刑者
    ，得併科新臺幣一千萬元以下罰金」，經修正為：「製造、
    運輸、販賣第一級毒品者，處死刑或無期徒刑；處無期徒刑
    者，得併科新臺幣二千萬元以下罰金」；另同條例第二項原
    規定：「製造、運輸、販賣第二級毒品者，處無期徒刑或七
    年以上有期徒刑，得併科新臺幣七百萬元以下罰金」，經修
    正為：「製造、運輸、販賣第二級毒品者，處無期徒刑或七
    年以上有期徒刑，得併科新臺幣一千萬元以下罰金」，經比
    較新舊法之結果，此部分以修正前之規定較有利於被告。
  3.修正前毒品危害防制條例第十七條原規定：「犯第四條第一
    項至第四項、第五條第一項至第四項前段、第六條第一項至
    第四項、第七條第一項至第四項、第八條第一項至第四項、
    第十條或第十一條第一項、第二項之罪，供出毒品來源，因
    而破獲者，得減輕其刑。」嗣經修正為：「（第一項）犯第
    四條至第八條、第十條或第十一條之罪，供出毒品來源，因
    而查獲其他正犯或共犯者，減輕或免除其刑。（第二項）犯
    第四條至第八條之罪於偵查及審判中均自白者，減輕其刑。
    」，亦即該條例修正前第十七條規定必須因而破獲上游毒品
    供應者，始得減輕其刑，且僅得減輕其刑，其適用之條件較
    嚴，而該條例修正後第十七條第一項規定適用之條件較寬，
    且就刑部分為必減或得免，復增列第二項關於於偵查及審判
    中均自白者減輕其刑之規定，此新修正之規定，顯已影響行
    為人刑罰之法律效果，自屬法律有變更，經比較新、舊法結
    果，以新法較有利於行為人，故依刑法第二條第一項但書規
    定，應適用裁判時之法律即修正後毒品危害防制條例第十七
    條規定，較有利於被告。
  4.綜合全部罪刑之結果為比較後，被告販賣第一級毒品海洛因
    之行為，均應整體適用較有利之新法即修正後毒品危害防制
    條例之規定。
(三)、被告前於九十六年間，因詐欺案件，經台灣彰化地方法院以
    九十六年度簡字第四六號刑事判決判處有期徒刑四月確定，
    ，於九十六年四月二十五日易科罰金執行完畢，有臺灣高等
    法院被告前案紀錄表及臺灣臺中地方法院檢察署刑案資料查
    註紀錄表在卷可查，被告於受徒刑之執行完畢後，五年以內
    故意再犯本件有期徒刑以上之罪，均為累犯，均應依刑法第
    四十七條第一項之規定加重其刑（惟被告所犯販賣第一級毒
    品罪法定本刑為死刑、無期徒刑部分依法不得加重）。
(四)、販賣毒品罪，係行為人明知其為毒品，意圖販賣營利而將毒
    品販入或販出，有一於此，不必二者兼備，其犯罪即為完成
    ，故不論販入或賣出之行為，皆屬販賣行為之一部分。且販
    賣毒品者，主觀上須有營利之意圖，客觀上有販賣之行為，
    即足構成，至於實際上是否已經獲利，則非所問（最高法院
    六十七年台上字第二五○○號、二十五年非字第一二三號判
    例、九十三年度台上字第一六五一號判決意旨參照）。邇來
    政府查緝毒品之施用或販賣甚嚴，使愷他命等毒品均益趨量
    微價高，販賣者皆有暴利可圖。再者，販賣毒品者，無一定
    之公定價格（屬於市場變動性所生之浮動價格），一般亦非
    公然交易，無論係瓶裝或紙包抑或其他方式之包裝，均可以
    為任意分裝增減其重量或份量，且每次買賣之價格亦各有差
    異，隨供需雙方之資力或關係之深淺或需求之數量、貨源之
    充裕與否、販賣者對於資金之需求如何即殷切與否以及各階
    段政府查緝之態度，進而為各種之風險評估，而有各種不同
    之標準，並非一成不變。大盤毒品販賣者可從中盤、小盤不
    同買受者之各種『價差』或係『量差』（即加入不同成分之
    物質，以減低純度、增加重量）中牟取暴利之方式或有差異
    ，然其為圖利益而為非法販賣行為，則無二致。是以被告應
    係基於意圖營利（賺取價差、量差）之犯意，而販賣海洛因
    與楊文壽、陳長佑、林景文、黃嘉新等人施用牟利之犯行，
    委無疑義。
(五)、查本件被告於偵查中時，即已具體供述其有以起訴書所指之
    行動電話號碼聯絡接洽販賣毒品，對販賣之對象、時間、地
    點及金額均供承在卷，然被告亦於偵查中對販售之毒品則陳
    述是安非他命一節。則被告於偵查中所為之供述，是否屬於
    被告偵查中之自白？此即有關自白之定義及自白內容之放射
    效力為何？事關被告得否依法減輕其刑之認定，本院說明如
    下：
  1.對於自白之定義，各國學者及實務上之見解尚甚多，茲以日
    本學界即約有下列幾種見解：(1)自白者，係刑事被告（嫌疑
    犯）就犯罪事實之全部或一部，承認自己有刑事責任之供述
    之謂（見團藤重光，新刑事訴訟法綱要，創文社，昭和三十
    三年，頁二○六）。(2)自白係指被告就犯罪事實之全部或主
    要部分明示承認自己有罪之情形（見江家義男，刑事證據法
    基礎理論，有斐閣，昭和三十二年，頁二十五）(3)自白係指
    被告承認自己犯罪事實之供述（見平野龍一郎，刑事訴訟法
    ，有斐閣，昭和五十三年，頁二二六）。(4)自白乃是肯定自
    己犯罪事實之全部或主要部分的供述。第一、不以肯定構成
    要件事實之全部為必要，僅肯定其主要部分為已足。第二、
    不以肯定自己有罪為必要，於肯定犯罪構成事實又主張有違
    法阻卻事由或責任阻卻事由存在時，亦屬自白（見高田卓爾
    ，刑事訴訟法，青林書院，一九八四年，頁二一五）。
  2.我國學說及實務上，均認為自白是指被告或犯罪嫌疑人之陳
    述。惟實務上之判例或判決大抵只集中在探討自白之任意性
    及證據能力問題上（見最高法院九十一年台上字第二九○八
    號、七十四年台上字第一五七八號等判例，九十七年度台上
    字第一○一一號、九十七年度台非字第一一五號判決）；而
    就自白之內涵為何？尚未見諸實務上之判決。再學者對自白
    之內涵定義上之見解，約可分為「狹義自白」與「廣義自白
    」二種概念，前者專指對於起訴事實之承認，後者則包括俠
    義自白及其他不利於己之陳述（參見陳樸生著，「刑事證據
    法」，一九七九年十月，四七六頁）。學界闡述認為自白之
    定義應指「被告對自己犯罪事實之全部或一部之供述為自白
    ，被告所供述者，不限於構成要件該當事實，即再供述構成
    要件該當事實之外，另主張違法阻卻事由或責任阻卻事由，
    尤不失為自白。」（見蔡墩銘，「刑事審判程序」，一九九
    二年九月）或被告之自白，乃被告自己對其犯罪事實之供述
    ，可能係對全部犯罪事實之供述，亦可能僅對一部犯罪事實
    之供述，此種供述在本質上屬於對己不利事實之陳述（參見
    林山田著，「刑事程序法」，二○○○年五月，三八三頁；
    陳樸生著，「刑事證據法」。一九七九年十月，四七六至四
    七八頁；李學燈，「證據法比較研究」，二○二頁；黃東熊
    ，「刑事訴訴法論」，一九九九年三月，三八五頁）。因此
    就我國學界之通說見解，係採「廣義自白」之概念。
  3.本院認為有關被告之陳述，應分為三種：(1)有關於犯罪核心
    事實之陳述，此即為自白（confession），係指內容為有關
    刑事實體法之犯罪構成要件之陳述。(2)與犯罪核心事實相關
    之陳述，此稱為自認（admission），係指內容為有關犯罪
    構成要件以外之加重或減輕等客觀情狀存在與否及是否有阻
    卻事由之陳述。(3)非關乎犯罪事實所為之陳述，為有關刑罰
    裁量事由之陳述，例如刑法第五十七條有關犯罪之動機、目
    的、犯人之生活狀況、品行、智識程度、與被害人之平日關
    係、犯罪後之態度等事項。上開三種區分方式，並非為包含
    或屬於之關係，而係層層推衍各有其適用之領域，亦即以犯
    罪構成要件及刑法第五十七條之刑罰裁量事由作為區分之標
    準，自白與自認係完全獨立適用之概念，全視被告或犯罪嫌
    疑人所供述內容在上開何種範圍內而定。我國刑事訴訟法第
    一百條規定：「被告對於犯罪事實之自白及其他不利之陳述
    ... 」，條文中「對於犯罪事實之自白」，即為對犯罪構成
    要件之陳述，即本條所稱之自白；「其他不利之陳述」，則
    為自認。而學者陳樸生教授則認為，同法第一百五十六條第
    一項所謂被告之自白，應從廣義解釋，包括自認在內，因此
    狹義自白應係單純對已經起訴事實之承認及對犯罪事實全部
    或一部之供述，其他一切對己不利益之承述，稱為自認，則
    屬於廣義自白，故自白之概念實應包括自認。
  4.從而，本件被告在偵查中具體供述其交易販售毒品之對象、
    時間、地點及金額，此被告於偵查中所為之供述，既已就販
    賣毒品之核心事實為陳述，並就非法交易毒品（可能包括販
    賣、轉讓）之基本犯罪事實全部或一部經由偵查中之訊問方
    式後，被告即為自己不利之陳述而承認自己之刑事責任，應
    認為上開偵查中不利己之供述屬於被告偵查中之自白。此外
    ，被告自白後，仍得為自己為訴訟法上有利之陳述，而在偵
    查中或審判上踐行其訴訟上之防禦性辯解；因此，本院認為
    被告於偵查中既已對本件與交易對象之楊文壽、陳長佑、林
    景文、黃嘉新，在交易買賣毒品之數量、金額、時地及方式
    之基本社會事實供承在卷，即應認為已符合偵查中自白之情
    形。
(六)、又被告於本院審理中亦對檢察官起訴之如附表二所示之販賣
    第一級毒品海洛因犯行全部坦承，自屬於審判中之自白無疑
    。依據九十八年五月二十日修正公佈之第十七條第二項規定
    ：「犯第四條至第八條之罪於偵查及審判中均自白者，減輕
    其刑。」是本件被告已於偵查及本院審理中均自白犯罪，自
    應依據該第十七條第二項規定減輕其刑。並依法先加後減之
    。
(七)、科刑說明：
  1.販賣第一級毒品罪之最輕法定本刑為無期徒刑。然一律就販
    賣第一級毒品者科處最輕法定本刑無期徒刑之重刑，是否符
    合公正合宜之刑罰？是否就是正義之實現？是否對被告犯罪
    之罪責及販賣毒品者於刑罰體系之一般嚇阻即有效度？本院
    認為：
  (1)正義是一個代表合理秩序，所有的法律或規則，並未能對每
    一種個別情況預料到或做適當規定，於是形式上的正義在各
    別的案件中，就可能發生扞格，這是何以所有的法律體系，
    都覺得有矯正刻板法條的需要，改善的辦法通常是增加斟酌
    考量的權利，以便按照衡平的精神解釋適用法律，而不嚴格
    膠泥法條，同時在窒礙難行的案件中，限制或控制它們的適
    用，「施行正義應本乎仁心」它的意思就是說法律上的正義
    必須根據衡平的精神，去遷就個別的案件，因為雖然正義可
    能要求司法定罪，可是因為法律固定了高度刑罰，但量刑時
    仍然有彈性，因此判決應配合特殊案情。就如死刑是唯一的
    處罰時，他本身若不容做任何適當的調節，有時反而會使一
    個有罪的人不公平地被釋放，例如在西方國家，在審判過程
    中可能因為陪審團覺得被告他的罪還不至一死，而使的有做
    犯罪行為的人被釋放了（參照Dennis Lloyd著，張茂柏譯《
    The Idea of Law法律的理念》第一一二至一一四頁）。
  (2)國家制定法律後，檢察官是法律的守護人，法院更是法律的
    維護者，他們都應力求真實與正義，但不應顯露出片面打擊
    被告的狂熱，因為只有公正合宜的刑罰才符合國家利益。在
    毒品交易案件中，對販賣毒品者科處刑罰的「迅速性」及「
    確定性」，是否才是符合國家制定處罰毒品交易犯罪類型的
    利益呢？而更有效用！所謂「刑罰迅速性」係指犯罪與刑罰
    反應之時間應予縮短，使犯罪人犯罪後迅速、即時的接受刑
    罰制裁。針對刑罰迅速性在嚇阻效果的重要性上，貝加利亞
    曾清楚而明確的提及（Beccaria, 1985）：「犯罪人一旦犯
    罪後，刑罰能隨後愈迅速加以處罰，正義及刑罰效果愈得以
    彰顯…，我曾提及刑罰迅速性是非常有效的，因為當犯罪與
    刑罰之間的間隔時間愈短，在行為人的心中犯罪與刑罰二者
    的概念愈容易加以連結，行為人容易看見他一旦犯罪，刑罰
    將是他無可避免且必須面對的後果。」而「刑罰之確定性」
    係指觸法者犯罪遭逮捕與懲罰之肯定機制，犯罪者倘因犯罪
    後由於執法人員之執法不當而致其逍遙法外，或犯罪者本身
    具有較好之社經地位，能利用各種關係諸如聘請律師進行冗
    長辯護，或司法機關未能及時將犯罪案件判決確定，而未能
    迅速及時肯定的受到法律制裁，均將使刑罰之威嚇大打折扣
    ，甚至可能造成貧窮、無權勢者遭致不公平刑罰制裁之命運
    ，因此確保觸法者確定受到刑罰制裁，乃成為維持懲罰威嚇
    之重要關鍵。刑罰確定性又通常與決斷點之法院判決及時確
    定，息息相關，刑罰要能發揮威嚇犯罪的效能，必須是犯罪
    人犯罪後能被即時判決確定其刑罰，如果犯罪人一心一意相
    信他們只有很小的機會會被逮捕、處罰、入獄，而法院之判
    決遲遲未能就刑罰判處確定盡快執行刑罰，則刑罰威嚇效果
    必然相當有限。在司法實務上，刑罰確定性與嚴厲性間的關
    係，孰輕孰重應該是已經很明顯，刑罰確定性與嚴厲性之間
    對於個人威嚇效果的強弱，是以個人是否為風險接納者為前
    提，一旦個人願意接受風險存在的可能性，則確定性應優於
    嚴厲性，真正能提升販賣毒品之刑罰嚇阻效能，是犯罪人被
    逮捕定罪的確定性及迅速性因素才是具有舉足輕重的重要性
    。
  2.同為販賣第一級毒品之人，其原因動機不一，犯罪情節未必
    盡同，或有大盤毒梟者，亦有中、小盤之分，其販賣行為對
    國民健康所造成危害程度自屬有異，法律科處此類犯罪，所
    設之法定最輕本刑卻同為「無期徒刑」，不可謂不重；然而
    「刑不可急，急則人殘，失於恢恢，則漏網而為弊，務於察
    察，則及泉而不祥，將使寬猛適宜，疏密合制。」於此情形
    ，倘依被告個案情狀處以較輕之徒刑，即足以懲儆，並可達
    防衛社會之目的者，並能及時確定被告販毒之罪刑，使販毒
    之被告其刑罰迅速性及確定性及早實現，綜合上述說明，自
    非不可依客觀之犯行與主觀之惡性二者加以考量其情狀有無
    可憫恕之處，而適用刑法第五十九條之規定酌量減輕其刑，
    期使個案裁判之量刑，能斟酌至當，符合比例原則，這難道
    不就是「施行正義應本乎仁心」。
  3.本案被告販賣第一級毒品犯行，雖無視國家對於杜絕毒品危
    害之禁令，其行為固屬不當，應予非難，然其販賣第一級毒
    品時間短暫，對象僅有四人，販賣金額為為五百元至五千元
    不等，其販賣第一級毒品之犯罪情節均尚非至惡，相對於長
    期大量販賣毒品之大毒梟而言，其對社會治安及國民健康之
    危害顯然較小，是從被告犯案情節觀之，倘仍遽處以販賣第
    一級毒品之最低刑度無期徒刑，依一般理性人恐都認為屬情
    輕法重，難謂符合罪刑相當性及比例原則，更無從與大毒梟
    之惡行有所區隔，是被告上開販賣第一級毒品之犯罪情狀相
    較於法定之重刑，在客觀上足以引起一般人之同情，情節尚
    堪憫恕，爰均依刑法第五十九條之規定酌量減輕其刑，並遞
    減之。
  4.爰審酌被告因貪圖利益，販賣第一級毒品海洛因嚴重影響社
    會治安、戕害國民身心健康，被告未思以正當途徑合法掙取
    金錢，圖以販賣第一級毒品獲利，犯罪動機不良，惟其犯罪
    後已坦承犯行，已有認錯悔過之具體表現，念其販賣毒品之
    時間短暫、所得不高，就其所犯上述各罪，均爰依毒品危害
    防制條第十七條第二項、刑法第五十九條減刑規定，依法遞
    減輕其刑，而被告年紀尚輕，自偵查迄本院審理中均能自白
    犯行，確屬深有悔意。被告一時失慮誤罹此重典，而司法應
    寬典誠實面對自己犯行而認錯之被告，開啟其自新之途，於
    量刑上嚴予區別與犯後飾詞狡辯毫無悔意者，並應以行為人
    之責任為基礎，並審酌被告犯罪之動機、目的、手段、品行
    及犯罪所生之危險損害與犯罪後之態度後，本院認為各科處
    被告如附表一所示之刑及定如主文所示應執行之刑為適當，
    以符合公理與正義。
四、沒收部分：
(一)、按毒品危害防制條例第十九條第一項規定，犯販賣毒品罪者
    ，其犯罪所得之財物均沒收之，係採義務沒收主義。故販賣
    毒品所得之對價，不問其中成本若干，利潤多少，均應全部
    諭知沒收，貫徹政府查禁毒品之決心，以符立法本旨；又犯
    毒品危害防制條例第四條之販賣第一級毒品罪者，依同條例
    十九條第一項規定，其因犯罪所得之物沒收之，如全部或一
    部不能沒收時，追徵其價額或以其財產抵償之。被告販賣如
    附表二所示販賣海洛因所得共計二萬五千元，雖未扣案，然
    依上開說明及毒品危害防制條例第十九條第一項之規定，仍
    應予沒收，如全部或一部不能沒收時，則由被告之財產抵償
    之。
(二)、本件被告販賣海海因使用之門號0000000000號行
    動電話一支（含ＳＩＭ卡一枚），為被告乙○○所有並供本
    件販賣毒品使用之物，業據被告供承在卷，應依毒品危害防
    制條例第十九條第一項之規定宣告沒收。
(三)、至扣案之其餘之行動電話二支（均含ＳＩＭ卡各一枚、供其
    施用之第一即毒品海洛因一包（毛重五點八二公克）、第二
    級毒品安非他命四包（毛重一點七八公克）、磅秤、分裝夾
    鏈袋二十個、記事本及現金十一萬三千元等物，被告否認與
    本件販賣毒品有關，亦無證據證明係供本件販賣毒品所用之
    物或犯罪之所得，因與被告本件販賣毒品犯行無涉，不為沒
    收之諭知，均併此敘明。
據上論斷，應依刑事訴訟法第二百九十九條第一項前段，毒品危
害防制條例第四條第一項、第十七條第二項、第十九條第一項，
刑法第二條第一項、第十一條、第四十七第一項、第五十九條、
第五十一條第五款，判決如主文。
本案經檢察官陳永豐到庭執行職務。
中    華    民    國    98    年    9    月    29    日
                  刑事第十二庭  審判長法  官  楊萬益
                                      法  官  蔡建興
                                      法  官  劉邦繡
上正本證明與原本無異。
如不服本判決，應於送達後十日內向本院提出上訴狀（須附繕本
），上訴於臺灣高等法院臺中分院。
上訴書狀如未敘述理由，應於上訴期間屆滿後二十日內補提理由
書於本院。
                                      書記官  何俞瑩
中    華    民    國    98    年    9    月    29    日
附表一：
┌──┬────┬────────────────────────┐
│編號│犯罪事實│ 所犯罪名及處刑                                 │
├──┼────┼────────────────────────┤
│ １ │如附表二│乙○○販賣第一級毒品，累犯，處有期徒刑玖年，未扣│
│    │(一)所示  │案販賣第一級毒品所得之財物新臺幣壹仟元沒收，如全│
│    │        │部或一部不能沒收時，以其財產抵償之。扣案門號○九│
│    │        │00000000號行動電話壹支（含ＳＩＭ卡壹枚）│
│    │        │，沒收。                                        │
├──┼────┼────────────────────────┤
│ ２ │如附表二│乙○○販賣第一級毒品，累犯，處有期徒刑玖年貳月，│
│    │(二)所示  │未扣案販賣第一級毒品所得之財物新臺幣貳仟元沒收，│
│    │        │如全部或一部不能沒收時，以其財產抵償之。扣案門號│
│    │        │0000000000號行動電話壹支（含ＳＩＭ卡壹│
│    │        │枚），沒收。                                    │
├──┼────┼────────────────────────┤
│ ３ │如附表二│乙○○販賣第一級毒品，累犯，處有期徒刑拾年，未扣│
│    │(三)所示  │案販賣第一級毒品所得之財物新臺幣伍仟元沒收，如全│
│    │        │部或一部不能沒收時，以其財產抵償之。扣案門號○九│
│    │        │00000000號行動電話壹支（含ＳＩＭ卡壹枚）│
│    │        │，沒收。                                        │
├──┼────┼────────────────────────┤
│ ４ │如附表二│乙○○販賣第一級毒品，累犯，處有期徒刑拾年，未扣│
│    │(四)所示  │案販賣第一級毒品所得之財物新臺幣伍仟元沒收，如全│
│    │        │部或一部不能沒收時，以其財產抵償之。扣案門號○九│
│    │        │00000000號行動電話壹支（含ＳＩＭ卡壹枚）│
│    │        │，沒收。                                        │
├──┼────┼────────────────────────┤
│ ５ │如附表二│乙○○販賣第一級毒品，累犯，處有期徒刑玖年，未扣│
│    │(五)所示  │案販賣第一級毒品所得之財物新臺幣壹仟元沒收，如全│
│    │        │部或一部不能沒收時，以其財產抵償之。扣案門號○九│
│    │        │00000000號行動電話壹支（含ＳＩＭ卡壹枚）│
│    │        │，沒收。                                        │
├──┼────┼────────────────────────┤
│ ６ │如附表二│乙○○販賣第一級毒品，累犯，處有期徒刑玖年，未扣│
│    │(六)所示  │案販賣第一級毒品所得之財物新臺幣壹仟元沒收，如全│
│    │        │部或一部不能沒收時，以其財產抵償之。扣案門號○九│
│    │        │00000000號行動電話壹支（含ＳＩＭ卡壹枚）│
│    │        │，沒收。                                        │
├──┼────┼────────────────────────┤
│ ７ │如附表二│乙○○販賣第一級毒品，累犯，處有期徒刑玖年，未扣│
│    │(七)所示  │案販賣第一級毒品所得之財物新臺幣壹仟元沒收，如全│
│    │        │部或一部不能沒收時，以其財產抵償之。扣案之門號○│
│    │        │九00000000號行動電話壹支（含ＳＩＭ卡壹枚│
│    │        │），沒收。                                      │
├──┼────┼────────────────────────┤
│ ８ │如附表二│乙○○販賣第一級毒品，累犯，處有期徒刑玖年，未扣│
│    │(八)所示  │案販賣第一級毒品所得之財物新臺幣壹仟元沒收，如全│
│    │        │部或一部不能沒收時，以其財產抵償之。扣案門號○九│
│    │        │00000000號行動電話壹支（含ＳＩＭ卡壹枚）│
│    │        │，沒收。                                        │
├──┼────┼────────────────────────┤
│ ９ │如附表二│乙○○販賣第一級毒品，累犯，處有期徒刑玖年，未扣│
│    │(九)所示  │案販賣第一級毒品所得之財物新臺幣壹仟元沒收，如全│
│    │        │部或一部不能沒收時，以其財產抵償之。扣案門號○九│
│    │        │00000000號行動電話壹支（含ＳＩＭ卡壹枚）│
│    │        │，沒收。                                        │
├──┼────┼────────────────────────┤
│１０│如附表二│乙○○販賣第一級毒品，累犯，處有期徒刑玖年壹月，│
│    │(十)所示  │未扣案販賣第一級毒品所得之財物新臺幣壹仟伍佰元沒│
│    │        │收，如全部或一部不能沒收時，以其財產抵償之。扣案│
│    │        │門號0000000000號行動電話壹支（含ＳＩＭ│
│    │        │卡壹枚），沒收。                                │
├──┼────┼────────────────────────┤
│１１│如附表二│乙○○販賣第一級毒品，累犯，處有期徒刑玖年，未扣│
│    │(十一)所示  │案販賣第一級毒品所得之財物新臺幣壹仟元沒收，如全│
│    │        │部或一部不能沒收時，以其財產抵償之。扣案門號○九│
│    │        │00000000號行動電話壹支（含ＳＩＭ卡壹枚）│
│    │        │，沒收。                                        │
├──┼────┼────────────────────────┤
│１２│如附表二│乙○○販賣第一級毒品，累犯，處有期徒刑捌年拾月，│
│    │(十二)所示  │未扣案販賣第一級毒品所得之財物新臺幣伍佰元沒收，│
│    │        │如全部或一部不能沒收時，以其財產抵償之。扣案門號│
│    │        │0000000000號行動電話壹支（含ＳＩＭ卡壹│
│    │        │枚），沒收。                                    │
├──┼────┼────────────────────────┤
│１３│如附表二│乙○○販賣第一級毒品，累犯，處有期徒刑玖年，未扣│
│    │(十三)所示  │案販賣第一級毒品所得之財物新臺幣壹仟元沒收，如全│
│    │        │部或一部不能沒收時，以其財產抵償之。扣案門號○九│
│    │        │00000000號行動電話壹支（含ＳＩＭ卡壹枚）│
│    │        │，沒收。                                        │
├──┼────┼────────────────────────┤
│１４│如附表二│乙○○販賣第一級毒品，累犯，處有期徒刑玖年貳月，│
│    │(十四)所示  │未扣案販賣第一級毒品所得之財物新臺幣貳仟元沒收，│
│    │        │如全部或一部不能沒收時，以其財產抵償之。扣案門號│
│    │        │0000000000號行動電話壹支（含ＳＩＭ卡壹│
│    │        │枚），沒收。                                    │
├──┼────┼────────────────────────┤
│１５│如附表二│乙○○販賣第一級毒品，累犯，處有期徒刑玖年，未扣│
│    │(十五)所示  │案販賣第一級毒品所得之財物新臺幣壹仟元沒收，如全│
│    │        │）部或一部不能沒收時，以其財產抵償之。扣案門號○│
│    │        │九00000000號行動電話壹支（含ＳＩＭ卡壹枚│
│    │        │），沒收。                                      │
└──┴────┴────────────────────────┘
附表二：
   乙○○販賣海洛因事實附表
┌──┬─────┬──────────┬────────────┬──────────┬──────────┐
│編號│  販賣對象│  販賣時間          │  交付地點              │種類、數量、價錢    │ 被告販賣情形       │
├──┼─────┼──────────┼────────────┼──────────┼──────────┤
│(一)  │楊文壽    │９６年１１月１９日  │臺中市太原車站地下道附  │價格為新台幣一千元數│楊文壽以行動電話０９│
│    │          │上午６時４５分許    │近                      │量之海洛因。        │00－000000與│
├──┼─────┼──────────┼────────────┼──────────┤                    │
│    │          │                    │                        │價格新台幣二千元數量│乙○○（阿呆）之行動│
│(二)  │ 楊文壽   │９６年１１月２１日  │同上                    │之海洛因。          │電話0000－000│
│    │          │上午４時３８分許    │                        │                    │５９４相互撥打。    │
├──┼─────┼──────────┼────────────┼──────────┤
│    │          │                    │                        │價格新台幣五千元數量│                    │
│(三)  │楊文壽    │９６年１１月２３日  │ 同上                   │之海洛因。          │乙○○親自交付毒品、│
│    │          │上午５時３５分許    │                        │                    │收取價金。          │
├──┼─────┼──────────┼────────────┼──────────┤
│    │          │                    │                        │價格新台幣五千元數量│                    │
│(四)  │ 楊文壽   │９６年１１月３０日  │同上                    │之海洛因。          │                    │
│    │          │上午４時４１分許    │                        │                    │                    │
├──┼─────┼──────────┼────────────┼──────────┤
│    │          │                    │同上                    │價格新台幣一千元數量│                    │
│(五)  │ 楊文壽   │９６年１２月４日    │                        │之海洛因。          │                    │
│    │          │上午七時一分許      │                        │                    │                    │
│    │          │                    │                        │                    │                    │
├──┼─────┼──────────┼────────────┼──────────┤
│    │          │                    │                        │價格新台幣一千元數量│                    │
│(六)  │ 楊文壽   │９６年１２月６日    │ 同上                   │之海洛因。          │                    │
│    │          │上午６時５７分許    │                        │                    │                    │
├──┼─────┼──────────┼────────────┼──────────┤
│    │          │                    │                        │價格新台幣一千元數量│                    │
│(七)  │ 楊文壽   │９６年１２月８日    │ 同上                   │之海洛因。          │                    │
│    │          │上午６時４８分許    │                        │                    │                    │
├──┼─────┼──────────┼────────────┼──────────┤
│    │          │                    │                        │價格新台幣一千元數量│                    │
│(八)  │ 楊文壽   │９６年１２月８日    │ 同上                   │之海洛因。          │                    │
│    │          │下午１７時５３分許  │                        │                    │                    │
├──┼─────┼──────────┼────────────┼──────────┤
│    │          │                    │                        │價格新台幣一千元數量│                    │
│(九)  │ 楊文壽   │９６年１２月９日    │ 同上                   │之海洛因。          │                    │
│    │          │上午６時１９分許    │                        │                    │                    │
├──┼─────┼──────────┼────────────┼──────────┤
│    │          │                    │                        │價格新台幣一千五百元│                    │
│(十)  │ 楊文壽   │９６年１２月１２日  │ 同上                   │數量之海洛因。      │                    │
│    │          │上午６時５３分許    │                        │                    │                    │
├──┼─────┼──────────┼────────────┼──────────┤
│    │          │                    │                        │價格新台幣一千元數量│                    │
│(十一)  │ 楊文壽   │９６年１２月１３日  │ 同上                   │之海洛因。          │                    │
│    │          │ 上午６時５４分許   │                        │                    │                    │
│    │          │                    │                        │                    │                    │
├──┼─────┼──────────┼────────────┼──────────┼──────────┤
│(十二)  │陳長佑    │９６年１２月１０日  │臺中市光華高工附近      │價格新台幣五百元數量│陳長佑以行動電話０９│
│    │          │ 下午２２時２５分許 │                        │之海洛因。          │00－000000與│
│    │          │                    │                        │                    │                    │
├──┼─────┼──────────┼────────────┼──────────┤
│    │          │                    │                        │                    │乙○○（阿呆）之行動│
│(十三)  │陳長佑    │９６年１２月２２日  │  同上                  │價格新台幣一千元數量│電話0000－000│
│    │          │下午１２時５０分許  │                        │之海洛因。          │５９４相互撥打。    │
│    │          │                    │                        │                    │                    │
│    │          │                    │                        │                    │乙○○親自交付毒品、│
│    │          │                    │                        │                    │收取價金。          │
│    │          │                    │                        │                    │                    │
├──┼─────┼──────────┼────────────┼──────────┼──────────┤
│(十四)  │林景文    │９６年１２月２２日  │臺中市○○路○段之福懋加│價格新台幣二千元數量│林景文以行動電話０９│
│    │          │上午１０時１９分許  │油站附近                │之海洛因。          │00－000000撥│
│    │          │                    │                        │                    │打乙○○（阿呆）之行│
│    │          │                    │                        │                    │動電話０９３６－９６│
│    │          │                    │                        │                    │５５９４。          │
│    │          │                    │                        │                    │                    │
│    │          │                    │                        │                    │乙○○親自交付毒品、│
│    │          │                    │                        │                    │收取價金。          │
│    │          │                    │                        │                    │                    │
├──┼─────┼──────────┼────────────┼──────────┼──────────┤
│(十五)  │黃嘉新    │９６年１２月２４日  │臺中縣太平市○○○路附近│價格新台幣一千元數量│乙○○（阿呆）以行動│
│    │          │１４時５５分許      │                        │之海洛因。          │電話0000－000│
│    │          │                    │                        │                    │５９４撥打黃嘉新之行│
│    │          │                    │                        │                    │動電話０９５２－２５│
│    │          │                    │                        │                    │５５４７。          │
│    │          │                    │                        │                    │                    │
│    │          │                    │                        │                    │乙○○親自交付毒品、│
│    │          │                    │                        │                    │收取價金。          │
│    │          │                    │                        │                    │                    │
└──┴─────┴──────────┴────────────┴──────────┴──────────┘
 附表三
  [通訊監察譯文]
┌──┬──────┬────────┬──┬────────┬─────────────────┬────────────┐
│編號│通訊時間    │監聽號碼        │撥接│通話對象        │通訊內容                          │卷頁出處                │
├──┼──────┼────────┼──┼────────┼─────────────────┼────────────┤
│１  │９６／１１／│0000－000│接  │0000－000│B：喂，我要拿一支「長壽的」。     │【B卷第２０頁背面】     │
│    │１９        │５９４乙○○（阿│    │２０８楊文壽    │A：你在哪裡？                     │                        │
│    │６時４５分２│呆）            │    │                │B：我到了。                       │                        │
│    │９秒        │                │    │                │                                  │                        │
├──┼──────┼────────┼──┼────────┼─────────────────┼────────────┤
│２  │９６／１１／│0000－000│撥  │0000－000│A：喂，阿壽。你那再差我一千對嗎？ │【B卷第２１頁】         │
│    │２１        │５９４乙○○（阿│    │２０８楊文壽    │你哪時才要還？                    │                        │
│    │４時５４分１│呆）            │    │                │B：再幾天阿！我回來在還。         │                        │
│    │３秒        │                │    │                │A：你要去哪？                     │                        │
│    │            │                │    │                │B：台北阿！                       │                        │
│    │            │                │    │                │A：我叫朋友拿下下去了。加給的我另 │                        │
│    │            │                │    │                │外裝。因為上面給我好的整支。      │                        │
│    │            │                │    │                │B：好。                           │                        │
│    │            │                │    │                │A：不會真的吝嗇。                 │                        │
│    │            │                │    │                │B：我知。                         │                        │
│    │            │                │    │                │A：但是不要跟別人講。只有才有，不 │                        │
│    │            │                │    │                │要跟阿又講。                      │                        │
│    │            │                │    │                │B：好。                           │                        │
├──┼──────┼────────┼──┼────────┼─────────────────┼────────────┤
│３  │９６／１１／│0000－000│接  │0000－000│A：喂！                           │【B卷第２１頁背面】     │
│    │２１        │５９４乙○○（阿│    │２０８楊文壽    │B：還沒下來喔？                   │                        │
│    │４時５０分５│呆）            │    │                │A：你到阿！                       │                        │
│    │１秒        │                │    │                │A：你等我一下，我較多一些給你。   │                        │
│    │            │                │    │                │B：好。                           │                        │
│    │            │                │    │                │A：我用一下。                     │                        │
│    │            │                │    │                │A：好啦！                         │                        │
├──┼──────┼────────┼──┼────────┼─────────────────┼────────────┤
│４  │９６／１１／│0000－000│接  │0000－000│B：我等一下去你那裡，我拿「５」有 │【B卷第２２頁】         │
│    │２３        │５９４乙○○（阿│    │２０８楊文壽    │比較多嗎？                        │                        │
│    │５時３５分２│呆）            │    │                │A：甚麼東西？                     │                        │
│    │８秒        │                │    │                │B：拿「５」啦！很多嗎？           │                        │
│    │            │                │    │                │A：喔，拿五百。                   │                        │
│    │            │                │    │                │B：５張，可以多多少？             │                        │
│    │            │                │    │                │A：多蠻多的啦！                   │                        │
│    │            │                │    │                │B：我等一下打電話給你。           │                        │
│    │            │                │    │                │A：你要先跟我講我才能弄。         │                        │
│    │            │                │    │                │B：對呀！５張。                   │                        │
│    │            │                │    │                │A：我趕快回去弄，bye！            │                        │
├──┼──────┼────────┼──┼────────┼─────────────────┼────────────┤
│５  │９６／１１／│0000－000│接  │0000－000│B：喂，你好了沒？                 │【B卷第２２頁】         │
│    │２３        │５９４乙○○（阿│    │２０８楊文壽    │A：快好了，我另外弄一個０﹒５的空 │                        │
│    │６時１７分６│呆）            │    │                │間給你。                          │                        │
│    │秒          │                │    │                │B：喔，拿糖給我。                 │                        │
│    │            │                │    │                │A：好啦！                         │                        │
├──┼──────┼────────┼──┼────────┼─────────────────┼────────────┤
│６  │９６／１１／│0000－000│接  │0000－000│B：慶仔你好，我手機停機。今天下午 │【B卷第２２頁背面】     │
│    │２３        │５９４乙○○（阿│    │３８６          │沒上班，看你方不方便，順便有個問題│                        │
│    │１４時５６分│呆）            │    │                │說給你聽，可不可以差你１張？欠軟的│                        │
│    │５３秒      │                │    │                │１張可以嗎？                      │                        │
│    │            │                │    │                │A：到了再講。                     │                        │
│    │            │                │    │                │B：了解。                         │                        │
├──┼──────┼────────┼──┼────────┼─────────────────┼────────────┤
│７  │９６／１１／│0000－000│接  │0000－000│B：用５張「女生」。               │【B卷第２３頁】         │
│    │３０        │５９４乙○○（阿│    │２０８楊文壽    │A：你那個多少要給我？             │                        │
│    │４時４１分４│呆）            │    │                │B：要給你啦！                     │                        │
│    │８秒        │                │    │                │A：給我多少？５張？               │                        │
│    │            │                │    │                │B：我看我老闆要給我多少？         │                        │
│    │            │                │    │                │A：你又不知道給我多少？你身上又沒 │                        │
│    │            │                │    │                │錢。                              │                        │
│    │            │                │    │                │B：至少也給你半張，至少也要１張。B│                        │
│    │            │                │    │                │：好啦！                          │                        │
│    │            │                │    │                │A：你說多少？                     │                        │
│    │            │                │    │                │B：好，至少１張。                 │                        │
│    │            │                │    │                │A：好啦！                         │                        │
├──┼──────┼────────┼──┼────────┼─────────────────┼────────────┤
│８  │９６／１１／│0000－000│接  │0000－000│B：喂，４張而已。                 │【B卷第２３頁】         │
│    │３０        │５９４乙○○（阿│    │２０８楊文壽    │A：我那個。                       │                        │
│    │５時２５分２│呆）            │    │                │B：大概沒有吧！                   │                        │
│    │５秒        │                │    │                │A：這樣就不對喔，連１張都沒有，你 │                        │
│    │            │                │    │                │這樣說話不算話。                  │                        │
│    │            │                │    │                │B：先給你５百。                   │                        │
│    │            │                │    │                │A：你這樣１千５，有４千５。       │                        │
│    │            │                │    │                │B：恩。                           │                        │
├──┼──────┼────────┼──┼────────┼─────────────────┼────────────┤
│９  │９６／１２／│0000－000│接  │0000－000│B：喂，那一支「長壽」的。         │【B卷第２３頁背面】     │
│    │４          │５９４乙○○（阿│    │２０８楊文壽    │A：大支仔，你當真不先處理一下嗎？ │                        │
│    │７時１分５５│呆）            │    │                │B：下班給你好不好？               │                        │
│    │秒          │                │    │                │A：下班，２支嗎？                 │                        │
│    │            │                │    │                │B：１支。                         │                        │
│    │            │                │    │                │A：好啦！                         │                        │
├──┼──────┼────────┼──┼────────┼─────────────────┼────────────┤
│１０│９６／１２／│0000－000│接  │0000－000│B：不好意思說，要打給你沒打給你。 │【B卷第２４頁】         │
│    │６          │５９４乙○○（阿│    │２０８楊文壽    │A：你就這樣，對你已經越來越沒信心 │                        │
│    │６時５７分５│呆）            │    │                │。                                │                        │
│    │３秒        │                │    │                │B：不好意思。                     │                        │
│    │            │                │    │                │A：跟我說的都沒有。               │                        │
│    │            │                │    │                │B：我跟你說白的，因為我沒加班。   │                        │
│    │            │                │    │                │A：我跟你說你有錢的時候不還一點， │                        │
│    │            │                │    │                │都要拿那麼多，那次又騙我。叫你拿４│                        │
│    │            │                │    │                │５００給我，結果你拿４張給我，這樣│                        │
│    │            │                │    │                │感覺很不好，換做你會怎樣？我對人家│                        │
│    │            │                │    │                │都不錯，人家卻這樣對我。          │                        │
│    │            │                │    │                │B：不好意思。                     │                        │
│    │            │                │    │                │A：我相信我對人都不錯。           │                        │
│    │            │                │    │                │B：不曉得方不方便先跟你拿「１」？A│                        │
│    │            │                │    │                │：現金嗎？                        │                        │
│    │            │                │    │                │B：是。                           │                        │
│    │            │                │    │                │A：好。                           │                        │
│    │            │                │    │                │B：我到打給你。                   │                        │
│    │            │                │    │                │A：你人在哪裡？                   │                        │
│    │            │                │    │                │B：我快到了。                     │                        │
├──┼──────┼────────┼──┼────────┼─────────────────┼────────────┤
│１１│９６／１２／│0000－000│接  │0000－000│A：喂！                           │【A卷第１２５頁】       │
│    │８          │５９４乙○○（阿│    │２０８楊文壽    │B：我等一下還你５００。           │                        │
│    │６時４８分６│呆）            │    │                │A：好。                           │                        │
│    │秒          │                │    │                │B：順便拿１支長壽。               │                        │
│    │            │                │    │                │A：拿多少？                       │                        │
│    │            │                │    │                │B：１支長壽啦！                   │                        │
├──┼──────┼────────┼──┼────────┼─────────────────┼────────────┤
│１２│９６／１２／│0000－000│接  │0000－000│A：喂！                           │【A卷第１２６頁】       │
│    │８          │５９４乙○○（阿│    │２０８楊文壽    │B：朋友，拿１支涼身一下。         │                        │
│    │１７時５３分│呆）            │    │                │A：現金喔？                       │                        │
│    │５０秒      │                │    │                │B：黑啦，欠１０元。               │                        │
│    │            │                │    │                │A：確定喔，你不要到就說那…       │                        │
│    │            │                │    │                │B：好。                           │                        │
│    │            │                │    │                │A：好。                           │                        │
├──┼──────┼────────┼──┼────────┼─────────────────┼────────────┤
│１３│９６／１２／│0000－000│接  │0000－000│A：喂！                           │【B卷第２５頁】         │
│    │９          │５９４乙○○（阿│    │２０８楊文壽    │B：睡阿？                         │                        │
│    │６時１９分３│呆）            │    │                │A：還沒。                         │                        │
│    │５秒        │                │    │                │B：等一下過去找你。               │                        │
│    │            │                │    │                │A：阿？                           │                        │
│    │            │                │    │                │B：拿長壽。                       │                        │
│    │            │                │    │                │A：１支喔？                       │                        │
│    │            │                │    │                │B：黑阿！                         │                        │
├──┼──────┼────────┼──┼────────┼─────────────────┼────────────┤
│１４│９６／１２／│0000－000│接  │0000－000│A：喂！                           │【B卷第２５頁】         │
│    │９          │５９４乙○○（阿│    │２０８楊文壽    │B：怎麼那麼少？                   │                        │
│    │６時４９分７│呆）            │    │                │A：阿？                           │                        │
│    │秒          │                │    │                │B：有比較少喔！                   │                        │
│    │            │                │    │                │A：沒你要多少你跟我講。           │                        │
│    │            │                │    │                │B：沒啦！跟之前的不一樣。         │                        │
│    │            │                │    │                │A：有比之前少一點。               │                        │
│    │            │                │    │                │B：黑阿！                         │                        │
│    │            │                │    │                │A：對啦，有時候會少一點，其他我也 │                        │
│    │            │                │    │                │會多一點給你。有時候給我少一點點。│                        │
│    │            │                │    │                │對嘛！我不會那麼龜毛。            │                        │
│    │            │                │    │                │B：好啦！                         │                        │
│    │            │                │    │                │A：拜拜。                         │                        │
├──┼──────┼────────┼──┼────────┼─────────────────┼────────────┤
│１５│９６／１２／│0000－000│接  │0000－000│A：喂，你好。                     │【B卷第２５頁背面】     │
│    │９          │５９４乙○○（阿│    │２０８楊文壽    │B：乾方便給我先拿一下，我５點多會 │                        │
│    │１２時２９分│呆）            │    │                │給你。                            │                        │
│    │２８秒      │                │    │                │A：不行啦！                       │                        │
│    │            │                │    │                │B：拜託啦！                       │                        │
│    │            │                │    │                │A：不行啦，誰叫你都講話不算話。   │                        │
│    │            │                │    │                │B：不會了啦！                     │                        │
│    │            │                │    │                │A：不要再說不會了啦！             │                        │
│    │            │                │    │                │B：真的啦！                       │                        │
│    │            │                │    │                │A：我跟你講，你欠的那邊欠多久了？ │                        │
│    │            │                │    │                │請問你一下？                      │                        │
│    │            │                │    │                │B：我先還你５００啦！             │                        │
│    │            │                │    │                │A：ㄟㄟ，你愛我繼續跟你吐臭嗎？   │                        │
│    │            │                │    │                │B：我知。                         │                        │
│    │            │                │    │                │A：你這樣是自己漏氣呢！           │                        │
│    │            │                │    │                │B：我知啦。                       │                        │
│    │            │                │    │                │A：我都沒開口向你要了，對不對？你 │                        │
│    │            │                │    │                │不要為難我嘛！每個人都這樣子的話，│                        │
│    │            │                │    │                │捕貨我要現金，出貨要讓人家欠帳。不│                        │
│    │            │                │    │                │用多久我就跑路了。                │                        │
│    │            │                │    │                │B：唷。                           │                        │
│    │            │                │    │                │A：我已經讓人家欠蠻多的。不要為難 │                        │
│    │            │                │    │                │我了啦。                          │                        │
│    │            │                │    │                │B：阿，拜託。                     │                        │
│    │            │                │    │                │A：有辦法我就做了，沒辦法你再怎麼 │                        │
│    │            │                │    │                │為難我也沒辦法。我當然要考慮一些問│                        │
│    │            │                │    │                │題再，不然沒何補貨？              │                        │
│    │            │                │    │                │B： 我真的５點多就拿              │                        │
│    │            │                │    │                │A：我跟你講，這句話如果換成是你， │                        │
│    │            │                │    │                │聽了那麼多次了。每次都說下班，結果│                        │
│    │            │                │    │                │勒？你還會相信嗎？你如果５點多有再│                        │
│    │            │                │    │                │過來拿好不好？是你自己搞壞你的信用│                        │
│    │            │                │    │                │的。不是我。我也沒有規定你幾天，不│                        │
│    │            │                │    │                │要為難我好嗎？                    │                        │
│    │            │                │    │                │B：好。                           │                        │
│    │            │                │    │                │A：拜拜。                         │                        │
├──┼──────┼────────┼──┼────────┼─────────────────┼────────────┤
│１６│９６／１２／│0000－000│接  │0000-000 │B：喂，我大胖子，有嗎？           │【B卷第１７頁背面】     │
│    │１０        │５９４乙○○（阿│    │８８１陳長佑    │A：還在說事情。                   │                        │
│    │２１時４２分│呆）            │    │                │B：我朋友要「加油」一半可以嗎？   │                        │
│    │１１秒      │                │    │                │A：等一下嘛！                     │                        │
│    │            │                │    │                │B：你要打給我，好啦！             │                        │
├──┼──────┼────────┼──┼────────┼─────────────────┼────────────┤
│１７│９６／１２／│0000－000│撥  │0000-000 │A：你說。                         │【B卷第１８頁】         │
│    │１０        │５９４乙○○（阿│    │８８１陳長佑    │B：「１」啦，加「１００塊油」，現 │                        │
│    │２２時２５分│呆）            │    │                │在要到哪裡？                      │                        │
│    │１１秒      │                │    │                │A：要現金喔？                     │                        │
│    │            │                │    │                │B：我先拿「６」的現金給你，我手機 │                        │
│    │            │                │    │                │放你那裡好嗎？                    │                        │
│    │            │                │    │                │A：我就跟你我不要這樣。           │                        │
│    │            │                │    │                │B：現金「６４塊」好嗎？我先跟你放 │                        │
│    │            │                │    │                │一下。                            │                        │
│    │            │                │    │                │A：我不想留你那個，我跟你說東西拿 │                        │
│    │            │                │    │                │一大堆幹嘛？我現在沒住的地方。    │                        │
│    │            │                │    │                │B：你沒住的地方，你等一下，我想先 │                        │
│    │            │                │    │                │「６４」給你，等會我出去「做」回來│                        │
│    │            │                │    │                │，馬上拿回來給你好不好？          │                        │
│    │            │                │    │                │A：我現在已經不想聽這些話。       │                        │
│    │            │                │    │                │B：再用一次就好。                 │                        │
│    │            │                │    │                │A：你看我做得怎麼樣？誰會理我？我 │                        │
│    │            │                │    │                │賺也賺那些錢而已，結果沒怎麼賺。  │                        │
│    │            │                │    │                │B：不然「６４的油」可以嗎？       │                        │
│    │            │                │    │                │A：我在外面一定是不可以，你怎麼不 │                        │
│    │            │                │    │                │說拿５００還１００？你還欠我錢，每│                        │
│    │            │                │    │                │次都這樣。                        │                        │
│    │            │                │    │                │B：他這「５」是阿源要處理的。     │                        │
│    │            │                │    │                │A：那我跟你說最多就是「５」而已， │                        │
│    │            │                │    │                │你們大家都這樣。                  │                        │
│    │            │                │    │                │B：是你要過來還是我過去？         │                        │
│    │            │                │    │                │A：（無語）                       │                        │
│    │            │                │    │                │B：現在我們要去哪裡？             │                        │
│    │            │                │    │                │A：過殯儀館。                     │                        │
│    │            │                │    │                │B：等下再打，還是不用在打？       │                        │
│    │            │                │    │                │A：等下再打，byebye！             │                        │
│    │            │                │    │                │B：好。                           │                        │
├──┼──────┼────────┼──┼────────┼─────────────────┼────────────┤
│１８│９６／１２／│0000－000│接  │0000－000│B：我們到了，「１針半」。         │【A卷第１２９頁】       │
│    │１２        │５９４乙○○（阿│    │１５８李瑞洪    │A：阿，欠「１張」有沒有要還？     │                        │
│    │６時５３分４│呆）            │    │                │B：我只剩這麼多，先給我方便一下。 │                        │
│    │６秒        │                │    │                │A：好啦！                         │                        │
│    │            │                │    │                │B：在加油站這邊。                 │                        │
│    │            │                │    │                │A：好。                           │                        │
├──┼──────┼────────┼──┼────────┼─────────────────┼────────────┤
│１９│９６／１２／│0000－000│撥  │0000－000│A：喂，你要甚麼？                 │【A卷第１２４頁】       │
│    │１３        │５９４乙○○（阿│    │２０８楊文壽    │B：一樣。                         │                        │
│    │６時５４分３│呆）            │    │                │A：「長壽」嗎？                   │                        │
│    │７秒        │                │    │                │B：「１５」A：１張都是那個嗎？    │                        │
│    │            │                │    │                │B：每天都這樣，我有加班再打給你好 │                        │
│    │            │                │    │                │不好？                            │                        │
│    │            │                │    │                │A：我先告訴你，你如果維持「１張」 │                        │
│    │            │                │    │                │的話，你後面如果不方便的話，如果要│                        │
│    │            │                │    │                │增加的話我是沒辦法。              │                        │
│    │            │                │    │                │B：我知道。                       │                        │
├──┼──────┼────────┼──┼────────┼─────────────────┼────────────┤
│２０│９６／１２／│0000－000│接  │0000－000│A：喂，你好。                     │【B卷第２９頁背面】     │
│    │２２        │５９４乙○○（阿│    │６１１林景文    │B：早安，吃早點了沒？             │                        │
│    │９時５５分５│呆）            │    │                │A：我也知。                       │                        │
│    │７秒        │                │    │                │B：我給你買一份早餐過去，１人還是 │                        │
│    │            │                │    │                │２人份？                          │                        │
│    │            │                │    │                │A：好，１個。我又沒人要，１個就   │                        │
│    │            │                │    │                │B：你給我準備２支長壽的。         │                        │
│    │            │                │    │                │A：好。                           │                        │
│    │            │                │    │                │B：OK！                           │                        │
├──┼──────┼────────┼──┼────────┼─────────────────┼────────────┤
│２１│９６／１２／│0000－000│接  │0000-000 │A：喂！                           │【B卷第１８頁背面】     │
│    │２２        │５９４乙○○（阿│    │８８１陳長佑    │B：我大胖。你現在有在市區嗎？     │                        │
│    │１２時５０分│呆）            │    │                │A：沒。                           │                        │
│    │０８秒      │                │    │                │B：我要男朋友。１００元的油。     │                        │
│    │            │                │    │                │A：好，掰。                       │                        │
│    │            │                │    │                │A：喂！                           │                        │
│    │            │                │    │                │B：我大胖。                       │                        │
│    │            │                │    │                │A：了解。我要找房子了。           │                        │
│    │            │                │    │                │B：你懂不懂意思？                 │                        │
│    │            │                │    │                │A：好，掰。                       │                        │
├──┼──────┼────────┼──┼────────┼─────────────────┼────────────┤
│２２│９６／１２／│0000－000│接  │0000－000│A：喂。                           │【A卷第１５８頁】       │
│    │２４        │５９４乙○○（阿│    │５４７黃嘉新    │B：還在忙喔？                     │【B卷第９８頁】         │
│    │１４時３２分│呆）            │    │                │A：你要處裡喔？                   │                        │
│    │８秒        │                │    │                │B：恩。                           │                        │
│    │            │                │    │                │A：過７－１１超商，拜拜。         │                        │
│    │            │                │    │                │B：喔，OK。                       │                        │
├──┼──────┼────────┼──┼────────┼─────────────────┼────────────┤
│２３│９６／１２／│0000－000│接  │0000－000│A：喂。                           │【A卷第１５８頁】       │
│    │２４        │５９４乙○○（阿│    │５４７黃嘉新    │B：我到了，老大。現欠５００，明天 │【B卷第９８頁】         │
│    │１４時５３分│呆）            │    │                │再給你好嗎？                      │                        │
├──┼──────┼────────┼──┼────────┼─────────────────┼────────────┤
│２４│９６／１２／│0000－000│撥  │0000－000│A：喂，你剛說甚麼？               │【A卷第１５８頁】       │
│    │２４        │５９４乙○○（阿│    │５４７黃嘉新    │B：我說先差你５００。明天再一起給 │【B卷第９８頁】         │
│    │１４時５５分│呆）            │    │                │你。                              │                        │
│    │２４秒      │                │    │                │A：差甚麼？                       │                        │
│    │            │                │    │                │B：我現在身上只有５００而已，明天 │                        │
│    │            │                │    │                │再一起給你。                      │                        │
│    │            │                │    │                │A：好啦！你騎進來。               │                        │
└──┴──────┴────────┴──┴────────┴─────────────────┴────────────┘
論罪科刑法條：
毒品危害防制條例第4條
製造、運輸、販賣第一級毒品者，處死刑或無期徒刑；處無期徒
刑者，得併科新臺幣 2 千萬元以下罰金。
製造、運輸、販賣第二級毒品者，處無期徒刑或 7 年以上有期
徒刑，得併科新臺幣 1 千萬元以下罰金。
製造、運輸、販賣第三級毒品者，處 5 年以上有期徒刑，得併
科新臺幣 7 百萬元以下罰金。
製造、運輸、販賣第四級毒品者，處 3 年以上 10 年以下有期
徒刑，得併科新臺幣 3 百萬元以下罰金。
製造、運輸、販賣專供製造或施用毒品之器具者，處 1 年以上
7 年以下有期徒刑，得併科新臺幣 1 百萬元以下罰金。
前五項之未遂犯罰之。毒品危害防制條例第4條第1項、第2項：


司法院資訊處製作；財團法人民間司法改革基金會備份。
